【裁判字號】    89,訴,2898
【裁判日期】    900111
【裁判案由】    毒品危害防制條例
【裁判全文】
臺灣高雄地方法院刑事判決                        八十九年度訴字第二八九八號
    公  訴  人  臺灣高雄地方法院檢察署檢察官
    被      告  甲○○
右列被告因毒品危害防制條例案件，經檢察官提起公訴（八十九年度毒偵字第七二八
五號），本院判決如左：
    主  文
甲○○連續施用第一級毒品，累犯，處有期徒刑壹年。
扣案之第一級毒品海洛因（驗後淨重零點零參公克）壹包、殘留第一級毒品海洛因之
注射針筒貳支、吸管貳支均沒收銷燬之。
    事  實
一、甲○○曾於民國八十二年間因違反懲治盜匪條例案件，經本院判處有期徒刑三年
    七月確定，而於八十二年十月十二日入監服刑，復於八十四年六月二十日假釋交
    付保護管束出獄，並於八十五年九月二十七日假釋期滿執行完畢。詎甲○○仍不
    知悔改，復於八十八年間因施用毒品案件，經本院以八十八年度毒聲字第五八六
    七號裁定送觀察、勒戒後，認無繼續施用毒品之傾向，經臺灣高雄地方法院檢察
    署檢察官於八十八年八月三十日以八十八年度毒偵字第三九八號為不起訴處分確
    定。詎甲○○復於同年間再因施用第一、二級毒品海洛因及安非他命案件，經本
    院以八十八年度毒聲字八四一二號裁定送觀察、勒戒後，認有繼續施用毒品傾向
    ，復經本院以八十八年度毒聲字第八八八二號裁定令入戒治處所強制戒治，並由
    臺灣高雄地方法院檢察署檢察官提起公訴，經本院於八十九年四月十七日以八十
    九年度訴字第三一一號分別以施用第一級毒品判處有期徒刑八月，施用第二級毒
    品判處有期徒刑三月，合併應執行有期徒刑十月確定。甲○○於八十九年八月七
    日經本院以八十九年度毒聲字第六一九五號裁定停止戒治後，又基於概括之犯意
    ，自八十九年十月十五日起同年十月二十五止，連續在高雄縣鳥松鄉○○村○○
    路四十四之七十七號之鳥松加油站廁所，將第一級毒品海洛因放入注射針筒內以
    注射入體內之方式，平均三至四日施用一次之頻率，施用海洛因多次。嗣於八十
    九年十月二十五日下午十一時四十分許，在上址為警當場查獲，並扣得第一級毒
    品海洛因一包（驗後淨重零點零三公克）、殘留第一級毒品海洛因之注射針筒二
    支及吸管二支。
二、案經高雄縣警察局仁武分局報告台灣高雄地方法院檢察署檢察官偵查起訴。
    理  由
一、右揭事實，訊據被告甲○○於本院審理時坦白承認，且被告為警逮捕後採取尿液
    經送高雄縣政府衛生局檢驗結果，亦呈嗎啡陽性反應，此有高雄縣政府衛生局煙
    毒尿液檢驗成績書一紙附卷可稽，而扣案疑似海洛因之粉末，經送驗結果確係第
    一級毒品海洛因，復有法務部調查局鑑定通知書一紙附卷可稽，另扣案之注射針
    筒及吸管亦經送驗含有第一級毒品海洛因反應，此亦有高雄醫學院附設中和紀念
    醫院八十九年十二月二十六日Ｂ八九一一七０號、Ｂ八九一一七一、Ｂ八九一一
    七二號檢驗報告單各一份附卷可參。此外，被告於八十八年間因施用毒品案件，
    經依本院以八十八年度毒聲字第五八六七號裁定送觀察、勒戒後，認無繼續施用
    毒品之傾向，經臺灣高雄地方法院檢察署檢察官於八十八年八月三十日以八十八
    年度毒偵字第三九八號為不起訴處分確定。被告復於同年間再因施用第一、二級
    海洛因及安非他命毒品案件，經本院以八十八年度毒聲字八四一二號裁定送觀察
    、勒戒後，認有繼續施用毒品傾向，復經本院以八十八年度毒聲字第八八八二號
    裁定令入戒治處所強制戒治，並由臺灣高雄地方法院檢察署檢察官提起公訴，經
    本院於八十九年四月十七日以八十九年度訴字第三一一號分別以施用第一級毒品
    判處有期徒刑八月，施用第二級毒品判處有期徒刑三月，合併應執行有期徒刑十
    月確定，有台灣高雄地方法院檢察署刑案資料查註紀錄表及臺灣高等法院被告全
    國前案紀錄表可按，而被告經本院以無繼續執行戒治之必要而於八十九年八月七
    日以八十九年度六一九五號裁定停止戒治，被告於停止戒治期間復另行起意而施
    用第一級毒品，其三犯毒品危害防制條例第十條第一項之罪（最高法院八十九年
    度台非字第九０號亦同此見解），事證明確，被告施用安非他命之犯行應依論科
    。
二、核被告所為，係犯毒品危害防制條例第十條第一項之罪。被告持有第一級毒品，
    進而施用，其持有之低度行為應被施用之高度行為所吸收，故不另論罪；被告先
    後施用第一級毒品多次，時間緊接、方法相同、犯罪構成要件亦相同，顯係基於
    概括犯意反覆為之，為連續犯應以一罪論並加重其刑；又查被告甲○○曾於八十
    二年間因違反懲治盜匪條例案件，經本院判處有期徒刑三年七月確定，而於八十
    二年十月十二日入監服刑，復於八十四年六月二十日假釋交付保護管束出獄，並
    於八十五年九月二十七日假釋期滿執行完畢，有臺灣高雄地方法院檢察署刑案查
    註紀錄表可稽，其於刑之執行完畢後，五年內再犯本件有期徒刑以上之罪，係為
    累犯，應遞加重其刑。爰審酌被告屢經本院勒戒處分後，仍不知悔改、警惕，猶
    繼續施用毒品，本不宜寬貸，惟此乃自戕行為及犯後已坦承悔悟等一切情狀，量
    處如主文所示之刑。扣案之海洛因一包（驗後淨重共計零點零三公克），係屬毒
    品，應依毒品危害防制條例第十八條第一項規定，不問屬於犯人與否，均宣告沒
    收並銷燬之；至於同扣案之注射針筒二支及吸管二支，亦殘留第一級毒品海洛因
    成分，已如上述，已無法與第一級毒品海洛因剝離，應視同為毒品，自亦應依毒
    品危害防制條例第十八條第一項前段規定併予宣告沒收並銷燬之。
據上論斷，應依刑事訴訟法第二百九十九條第一項前段，毒品危害防制條例第十條第
一項、第十八條第一項前段，刑法第十一條前段、第五十六條、第四十七條，判決如
主文。
中       華        民        國       九十    年     一    月    十一   日
                                      臺灣高雄地方法院刑事第二庭
                  法  官  廖  建  瑜
右正本證明與原本無異。
如不服本判決，應於判決送達後十日內，向本院提出上訴狀。
                                          書記官  歐  文  政
中    華    民    國      九十      年      一      月      十六      日
附錄論罪法條：
毒品危害防制條例第十條第一項
施用第一級毒品者，處六月以上五年以下有期徒刑。


司法院資訊處製作；財團法人民間司法改革基金會備份。
